fr: Santé et beauté > Hygiène personnelle > Rasage et soins > Épilation > Kits et accessoires d’épilation à la cire: Bandes de cire dépilatoire; Cire solide; Soins avant et après épilation; Cire souple et à bandes; Applicateurs et spatules pour cire
nb: Skjønnhet og helse > Personlig pleie > Barbering og kroppspleie > Hårfjerning > Vokssett og -produkter: Hårfjerningsvoksstrips; Hard voks; Pleiemidler til før og etter voksing; Myk voks og voksstrips; Applikatorer og spatler til voksing
lt-LT: Sveikata ir grožis > Asmeninė priežiūra > Skutimasis ir barzdos bei ūsų priežiūra > Plaukų šalinimas > Vaškavimo rinkiniai ir reikmenys: Plaukų šalinimo vaško juostelės; Kietasis vaškas; Priežiūra prieš ir po vaškavimo; Minkštasis ir juostelių vaškas; Vaško aplikatoriai ir mentelės
ru: Красота и здоровье > Личная гигиена и уход за собой > Бритье и удаление волос > Удаление волос > Наборы для восковой эпиляции: Восковые полоски для удаления волос; Твердый воск; Средства до и после восковой депиляции; Мягкий и полосковый воск; Аппликаторы и шпатели для воска
en: Health & Beauty > Personal Care > Shaving & Grooming > Hair Removal > Waxing Kits & Supplies: Hair Removal Wax Strips; Hard Wax; Pre & Post Wax Care; Soft & Strip Wax; Wax Applicators & Spatulas
nl: Gezondheid en persoonlijke verzorging > Persoonlijke verzorging > Scheren en gezichtsbeharing > Ontharing > Harssets en -benodigdheden: Ontharing wax strips; Harde wax; Pre en post wax verzorging; Zachte en strip wax; Wax applicatoren en spatels
fi: Terveys ja kauneus > Henkilökohtainen hygienia > Karvanpoisto ja parranajo > Karvanpoisto > Vahauspakkaukset ja -tarvikkeet: Karvanpoistovahausnauha; Kovavaha; Vahauksen esikäsittely- ja jälkihoitotuote; Pehmeä vaha ja vahausnauhat; Vahausapplikatorit ja lastat
pl: Zdrowie i uroda > Higiena osobista > Golenie i strzyżenie > Usuwanie włosów > Zestawy do depilacji woskiem: Paski woskowe do depilacji; Wosk twardy; Środki przed i po depilacji woskiem; Wosk miękki i paskowy; Aplikatory i szpatułki do wosku
zh-TW: 保健與美容 > 個人保養 > 刮鬍修容 > 除毛用品 > 蜜蠟除毛用品/工具組: 除毛蠟帶; 硬蠟; 除毛前後護理; 軟蠟及貼蠟; 蠟塗抹棒及刮棒
pt-BR: Saúde e beleza > Cuidados pessoais > Barbearia e embelezamento > Depilação > Kits e suprimentos para depilação com cera: Tiras de cera depilatória; Cera dura; Cuidados pré e pós-depilação; Cera mole e em tiras; Aplicadores e espátulas de cera
sk-SK: Zdravie a krása > Osobná starostlivosť > Pomôcky na holenie a zastrihávanie brady a fúzov > Epilácia > Epilačné súpravy a potreby: Depilačné voskové pásiky; Tvrdý vosk; Starostlivosť pred a po depilácii; Mäkký a páskový vosk; Voskové aplikátory a špachtle
sv: Skönhet och hälsa > Personlig vård > Rakning och ansning > Hårborttagning > Vaxningspaket: Hårborttagningsremsor; Hårt vax; För- och eftervaxvård; Mjukt vax och stripvax; Vaxapplikatorer och spatlar
de: Gesundheit & Schönheit > Körperpflege > Rasieren & Trimmen > Haarentfernung > Waxing-Sets & Zubehör: Haarentfernungs-Wachsstreifen; Hartwachs; Vor- & Nach-Wachspflege; Weichwachs & Streifenwachs; Wachsapplikatoren & Spatel
tr: Sağlık ve Güzellik > Kişisel Bakım > Tıraş ve Kişisel Bakım > Tüy Alma > Ağda Setleri ve Malzemeleri: Tüy Dökücü Mum Şeritleri; Sert Mum; Ağda Öncesi ve Sonrası Bakım; Yumuşak ve Bant Ağdası; Ağda Aplikatörleri ve Spatulaları
sl-SI: Zdravje in lepota > Osebna nega > Britje in urejanje > Odstranjevanje dlak > Kompleti in pripomočki za depilacijo: Trakovi z voskom za odstranjevanje dlak; Trdi vosek; Nega pred in po depilaciji z voskom; Mehek in trakasti vosek; Aplikatorji in lopatice za vosek
it: Salute e bellezza > Cura della persona > Insaponatura e rasatura > Depilazione > Prodotti e kit per depilazione con cera: Strisce di cera per l'epilazione; Cera dura; Cura pre e post ceretta; Cera morbida e strisce; Applicatori e spatole di cera
el: Υγεία & ομορφιά > Προσωπική φροντίδα > Ξύρισμα & περιποίηση > Αποτρίχωση > Κιτ και προμήθειες αποτρίχωσης: Ταινίες αποτρίχωσης; Σκληρό κερί; Προϊόντα φροντίδας πριν και μετά την αποτρίχωση; Μαλακό κερί; Απλικατέρ και σπάτουλες κεριού
ko: 건강/미용 > 개인 미용/위생 용품 > 면도/체모 손질 > 제모 용품 > 왁싱 키트/용품: 제모 왁스 스트립; 하드 왁스; 왁싱 전후 케어; 소프트 및 스트립 왁스; 왁스 도포기 및 스패튤러
es: Salud y belleza > Cuidado personal > Afeitado y arreglo personal > Depilación > Kits y suministros de cera: Bandas de cera depilatoria; Cera dura; Cuidado pre y post depilación; Cera suave y de tiras; Aplicadores y espátulas de cera
hr-HR: Zdravlje i ljepota > Osobna njega > Brijanje i uređivanje > Uklanjanje dlaka > Kompleti i pribor za depilaciju voskom: Trake s voskom za depilaciju; Tvrdi vosak; Njega prije i poslije depilacije voskom; Meki vosak i trake s voskom; Aplikatori i lopatice za vosak
da: Sundhed og skønhed > Personlig pleje > Barbering og personlig pleje > Hårfjerning > Vokssæt: Hårfjerning – voksstrips; Hård voks; Før og efter vokspleje; Blød voks og stripvoks; Vokspåføring og spatler
ro-RO: Sănătate și frumusețe > Îngrijire personală > Bărbierit și îngrijire > Îndepărtarea părului > Truse și consumabile pentru epilat cu ceară: Benzi de ceară pentru epilare; Ceară tare; Produse de îngrijire pre și post-epilare; Ceară moale și pentru benzi; Aplicatoare și spatule pentru ceară
bg-BG: Здраве и красота > Лична грижа > Бръснене и подстригване > Обезкосмяване > Комплекти и консумативи за кола маска: Коламаска на ленти за епилация; Твърд восък; Грижа преди и след епилация; Мека коламаска и коламаска на ленти; Апликатори и шпатули за коламаска
cs: Zdraví a krása > Osobní péče > Holení a péče o vzhled > Odstraňování chloupků > Voskové depilační sady a materiály: Voskové pásky na depilaci; Tvrdý vosk; Přípravky před a po depilaci; Měkký a pásový vosk; Aplikátory a špachtle na vosk
ja: 美容・健康 > 衛生日用品 > シェービング・脱毛 > 脱毛 > 脱毛ワックス用品: 脱毛ワックスストリップ; ハードワックス; ワックス前後のケア用品; ソフトワックス・ストリップワックス; ワックスアプリケーターとスパチュラ
pt-PT: Saúde e beleza > Cuidado pessoal > Depilação e barbear > Remoção de pelo > Artigos e kits de remoção com cera: Bandas de cera depilatória; Cera dura; Cuidados pré e pós-depilação; Cera mole e de banda; Aplicadores e espátulas de cera
th: สุขภาพและความงาม > ผลิตภัณฑ์ดูแลส่วนบุคคล > การโกนหนวดและการเสริมสวย > ที่ถอนขน > ชุดและอุปกรณ์แวกซ์: แผ่นแว็กซ์กำจัดขน; แว็กซ์แข็ง; ผลิตภัณฑ์ดูแลก่อนและหลังแว็กซ์; แว็กซ์นุ่มและแว็กซ์แบบใช้แผ่น; ไม้และพลาสติกทาแว็กซ์
zh-CN: 保健/美容/卫生/护理 > 个人护理 > 剃须/美容 > 脱毛 > 上蜡工具包: 脱毛蜡纸; 硬蜡; 脱毛前后护理; 软蜡与蜡纸; 蜡涂抹器和刮刀
vi: Sức khỏe và sắc đẹp > Sản phẩm chăm sóc cá nhân > Chăm sóc ngoại hình > Tẩy lông > Bộ phụ kiện và phụ liệu tẩy lông: Miếng sáp triệt lông; Sáp cứng; Chăm sóc trước và sau wax; Sáp mềm và sáp miếng; Que và thìa bôi sáp
hu: Egészség és szépség > Személyes gondoskodás > Borotválkozás és ápolás > Szőrtelenítés > Gyantázási készletek és kellékek: Szőrtelenítő viaszcsíkok; Kemény viasz; Gyantázás előtti és utáni ápolás; Lágy és csíkos viasz; Viaszapplikátorok és -spatulák